臺灣板橋地方法院刑事判決　　　　　　　 94年度易字第666號
公　訴　人　臺灣板橋地方法院檢察署檢察官
被　　　告　甲○○
上列被告因竊盜案件，經檢察官提起公訴（94年度偵字第8439號
）暨移送併案審理（94年度偵字第12417 號），被告於準備程序
為認罪陳述，經本院合議庭裁定由受命法官行簡式審判程序，判
決如下：
    主  文
甲○○連續攜帶兇器竊盜，累犯，處有期徒刑捌月。
    事  實
一、甲○○有詐欺罪、傷害罪等前科，民國九十二年間，因違反
    毒品危害防制條例案件，經本院以九十三年度簡字第二九九
    號判決判處有期徒刑六月，同年九月二十一日易科罰金執行
    完畢；詎甲○○仍不知悔改，猶基於意圖為自己不法所有之
    概括犯意，(一)先於九十四年五月十三日下午三時三時三十分
    許，駕駛車牌號碼4050-DZ 自用小客車，前往址設臺北縣三
    峽鎮安坑里安坑一之十三號，乙○○所經營「長城溪餐廳」
    遊樂區內，見四下無人，竟持該處所拾得客觀上足對人之生
    命、身體、健康安全構成威脅，具有危險性之鐵鎚、拔釘器
    等工具，竊取裝置前開餐廳內之鋁窗一組，得手後，尚未離
    去之際，適為乙○○發現，報警處理當場查獲，並扣得前開
    已遭拆卸下之鋁窗暨鐵鎚、拔釘器等物品；(二)復於同年七月
    二十日下午四時許，在臺北縣三峽鎮○○街與中正路交岔路
    口處，見車牌號碼QBN-776 號輕機車（為莊麗琴所有，交由
    陳銘坤使用，陳銘坤於同年七月十八日八時許，將該機車停
    放台北縣三峽鎮○○路○段二二號後方，遭不明人士竊取後
    ，騎乘至臺北縣三峽鎮○○街與中正路交岔路口停放）鑰匙
    未取下，即以鑰匙發動機車引擎而竊取該機車，嗣於九十四
    年七月二十一日中午十二時許，騎乘前開竊得贓車，行經台
    北縣三峽鎮○○街九巷四十四號前時，為警查獲，乃悉上情
    。
二、案經臺北縣政府警察局三峽分局報告臺灣板橋地方法院檢察
    署檢察官偵查起訴暨臺灣板橋地方法院檢察署檢察官移送併
    案審理。
    理  由
一、訊據被告對於上揭竊盜事實，於本院審判中坦承不諱，與被
    害人乙○○、陳銘坤所述失竊情節（見九十四年度偵字第八
    四三九號偵查卷第五至六頁、九十四年度偵字第一二四一七
    號偵查卷第六頁），證人即查獲員警許世銘偵查中證述於前
    揭事實欄一(二)所述時地，查獲被告，當時被告把拆卸下的鋁
    窗放在地上一處，被告用鐵鎚、拔釘器拆鋁窗等語（見九十
    四年度偵字第八四三九號偵查卷第三十二至三十三頁），均
    核無不合，並有供被告本件竊盜犯罪所用之鐵鎚、拔釘器、
    鑰匙各一支等扣案為憑，復有贓物認領保管單、台北縣政府
    警察局車輛失竊電腦輸入單、車輛竊盜車牌失竊資料個別查
    詢報表─查詢車輛認可資料（見九十四年度偵字第一二四一
    七號偵查卷第十九至二十頁、第二十六頁）等在卷可參，足
    徵被告前開自白應與事實相符，可以採信；又被告係於九十
    四年七月二十日下午四時許，在臺北縣三峽鎮○○街與中正
    路交岔路口處，見車牌號碼QBN-776 號輕機車鑰匙未取下，
    因而以該鑰匙發動引擎竊取機車，嗣於九十四年七月二十一
    日中午十二時許，騎乘前開竊得贓車，行經台北縣三峽鎮○
    ○街九巷四十四號前時，為警查獲等情，業經被告於本院審
    理中供陳在卷，且被害人陳銘坤乃因警方巡邏發現陳銘坤報
    案失竊之前開機車由被告騎乘，因而逮捕被告後，通知被害
    人陳銘坤製作警詢筆錄，亦有搜索經過及結果陳報書、陳銘
    坤警詢筆錄在卷可稽（見九十四年度偵字第一二四一七號偵
    查卷第十七頁、第六頁），而核諸被告既已坦承竊取機車犯
    行，就所述竊取機車之時地，應無設詞編纂之理，是其所述
    行竊之過程及時地，應可採信，公訴人於併案意旨書中，就
    被告竊取機車之過程、時地及為警查獲之經過，載明被告乃
    於九十四年七月二十一日中午十二時三十分許，在臺北縣三
    峽鎮○○街九巷四十四號前，見陳銘坤所有之車號QBN-776
    號輕機車鑰匙未取下，即以鑰匙發動機車而竊取之，隨即為
    陳銘坤發現報警當場查獲等語，尚有誤會，應予更正。綜上
    ，本件事證明確，被告竊盜犯行足以認定。
二、按鐵鎚、拔釘器等物，在客觀上足對人之生命、身體、健康
    安全構成威脅，自屬具有危險性之兇器，是核被告如事實欄
    一(一)所述攜帶鐵鎚、拔釘器等物竊取鋁窗之行為，係犯刑法
    第三百二十一條第一項第三款之攜帶兇器竊盜罪；其如事實
    欄一(二)所述之竊取機車行為，係犯同法第三百二十條第一項
    之竊盜罪。被告先後二次如事實欄所述竊盜犯行，時間緊接
    ，所犯基本構成要件相同，顯係出於概括犯意為之，為連續
    犯，應依刑法第五十六條規定，論以情節較重之攜帶兇器竊
    盜一罪，並加重其刑。
三、至公訴人雖僅就被告如事實欄一(一)所述之竊盜事實起訴，其
    餘如事實欄一(二)所示之部分，未據起訴，惟該部分未據起訴
    之事實與前揭起訴經本院認定有罪部分，具有連續犯之裁判
    上一罪關係，已如前述，為起訴效力所及，且經臺灣板橋地
    方法院檢察署檢察官以九十四年度偵字第一二四一七號移送
    併案審理，本院自得併與審理，併此敘明。
四、又被告有如事實欄所載前科及刑之執行情形，有臺灣高等法
    院被告全國前案紀錄表在卷可憑，是其於受有期徒刑之執行
    完畢後，五年內再犯本件有期徒刑以上之罪，為累犯，應依
    刑法第四十七條之規定遞加重其刑。爰審酌被告正值壯年，
    四肢健全，不思以正當方式獲取報酬，且攜帶兇器竊盜，影
    響人民生命身體財產安全甚鉅，其所竊得財物價值非微，及
    其犯後態度等一切情狀，量處如主文所示之刑，以資懲儆。
    扣案之鐵鎚、拔釘器、鑰匙各一支，被告業已供明非其所有
    ，爰不予宣告沒收。
五、末按「除被告所犯為死刑、無期徒刑、最輕本刑為三年以上
    有期徒刑之罪或高等法院管轄第一審案件者外，於前條第一
    項程序進行中，被告先就被訴事實為有罪之陳述時，審判長
    得告知被告簡式審判程序之旨，並聽取當事人、代理人、辯
    護人及輔佐人之意見後，裁定進行簡式審判程序。」刑事訴
    訟法第二百七十三條之一第一項定有明文。查本件被告所犯
    上開竊盜罪，非最輕本刑為三年以上有期徒刑之罪，且被告
    於本院九十四年十月二十七日準備程序進行中，復就被訴之
    事實為有罪之陳述，經告知簡式審判程序之旨，被告及公訴
    人對於本件改依簡式審判程序審理亦均表示無意見，本院即
    依前揭刑事訴訟法規定，裁定本件進行簡式審判程序，併此
    敘明。
據上論斷，應依刑事訴訟法第二百七十三條之一第一項、第二百
九十九條第一項前段，刑法第五十六條、第三百二十一條第一項
第三款、第四十七條，判決如主文。
本案經檢察官徐名駒到庭執行職務。
中　　華　　民　　國　　94　　年　　10　　月　　31　　日
                  刑事第四庭    法　官  陳明偉
以上正本證明與原本無異
如不服本判決應於送達後10日內向本院提出上訴狀
                                書記官　陳慧儷
中　　華　　民　　國　　94　　年　　10　　月　　31　　日
附錄本案論罪科刑法條全文
中華民國刑法第321條第1項第3款
 犯竊盜罪而有左列情形之一者，處六月以上、五年以下有期徒刑
：
一  於夜間侵入住宅或有人居住之建築物、船艦或隱匿其內而犯
之者。
二  毀越門扇、牆垣或其他安全設備而犯之者。
三  攜帶兇器而犯之者。
四  結夥三人以上而犯之者。
五  乘火災、水災或其他災害之際而犯之者。
六  在車站或埠頭而犯之者。
前項之未遂犯罰之。
